【裁判字號】    89,訴,255
【裁判日期】    890225
【裁判案由】    毒品危害防制條例
【裁判全文】
台灣台中地方法院刑事判決                        八十九年度訴字第二五五號
    公  訴  人  臺灣台中地方法院檢察署檢察官
    被      告  甲○○
右列被告因違反毒品危害防制條例案件，經檢察官提起公訴（八十八年度毒偵字第二
二三九號、第二五七一號、八十八年度毒偵緝字第一七二號），本院判決如左：
    主    文
甲○○連續施用第一級毒品，累犯，處有期徒刑壹年。扣案之海洛因（淨重零點零貳
公克、包裝重零點參參公克）及殘留海洛因之塑膠空袋貳個，均沒收銷燬之，扣案之
塑膠杓子壹支，沒收；又連續施用第二級毒品，累犯，處有期徒刑拾月，扣案之安非
他命（毛重零點零參公克），沒收銷燬之。應執行有期徒刑壹年捌月，扣案之海洛因
（淨重零點零貳公克、包裝重零點參參公克）、殘留海洛因之塑膠空袋貳個及安非他
命（毛重零點零參公克），均沒收銷燬之，扣案之塑膠杓子壹支，沒收。
    事    實
一、甲○○前曾於民國八十三年間因贓物案件，經本院於八十三年十二月六日以八十
    三年度訴字第三六三四號判處有期徒刑八月確定，於八十八年四月十五日縮短刑
    期執行完畢。其後復於八十七年間因施用毒品案件，經本院裁定送觀察、勒戒後
    ，認無繼續施用毒品之傾向，由檢察官於八十七年十一月十一日以八十七年度偵
    字第二一九四九號處分不起訴確定在案。詎甲○○猶不知悔改，復基於施用第一
    級毒品海洛因之概括犯意，自八十八年五月底起至同年十一月二十八日止，每四
    、五日一次，在其位於台中縣大里市○○路一四七巷一四七弄一七號（即現台中
    縣大里市○○街一四七巷一七號）之住處，以將海洛因置於香煙中點火產生煙霧
    之施用方式，連續施用第一級毒品海洛因多次。甲○○另基於施用第二級毒品安
    非他命之概括犯意，先後於八十八年六月二十三日前四日內某時許、同年八月二
    十日前四日內某時許，以及自同年十月間某日起至同年十一月二十七日止（起訴
    書誤載為同年六月二十日左右起至同年十一月二十九日止），每七日至十日一次
    ，在其上開同一住處，以將安非他命置於鋁箔紙上燒烤產生煙霧之方式，連續施
    用第二級毒品安非他命多次。嗣先後於同年六月二十二日下午十一時許，在上開
    住處為警查獲，並扣得甲○○所有，殘留第一級毒品海洛因之塑膠空袋二個及供
    甲○○施用海洛因所用之塑膠杓子一支；另於同年八月二十日下午二時許，在苗
    栗縣竹南鎮○○路三三巷一之二號二樓為警查獲，並扣得案外人湯金愧等人所有
    之海洛因（淨重零點一六公克、包裝重零點二二公克）、針筒二支、生理食鹽水
    五瓶及安非他命吸食器一組；另於同年十一月二十九日上午一時三十分許，在台
    中市○○路與青海路口為警查獲，並扣得甲○○所有之海洛因（淨重零點零貳公
    克、包裝重零點參參公克）及安非他命（毛重零點參公克）。其後經本院依八十
    八年度毒聲字第五○五三號裁定將甲○○送台灣台中看守所觀察、勒戒之結果，
    認甲○○有繼續施用毒品之傾向，而由檢察官聲請本院以八十八年度毒聲字第七
    四五九號裁定令入戒治處所施以強制戒治。
二、案經台灣苗栗地方法院檢察署呈請台灣高等法院台中分院檢察署令轉台灣台中地
    方法院檢察署檢察官偵查起訴及台中市警察局移送台灣台中地方法院檢察署檢察
    官偵查起訴。
    理    由
一、訊據被告甲○○固對於其確於上開時、地，連續施用第一級毒品海洛因等情坦承
    不諱，而台中市警察局先後於八十八年六月二十三日、十一月二十九日及台灣台
    中看守所於同年十一月三十日分別所採集被告甲○○之尿液，經送檢驗之結果，
    均確呈嗎啡陽性之反應，有台中市衛生局煙毒尿液檢驗成績書二紙及濫用藥物尿
    液檢驗報告等附卷足參，此外復有扣案之毒品海洛因（淨重零點零貳公克、包裝
    重零點參參公克）、殘留海洛因之塑膠空袋貳個及塑膠杓子壹支附卷可証，是足
    認被告供承其連續施用第一級毒品部分之自白，核與事實相符，應認為真。另被
    告甲○○固亦坦承其自同年十月間某日起至十一月二十七日止，連續多次在上開
    住處施用安非他命等情不諱，而台中市警察局於八十八年十一月二十九日及台灣
    台中看守所於同年十一月三十日分別所採集被告甲○○之尿液，經送檢驗之結果
    ，均確呈甲基安非他命陽性之反應，分別有台中市衛生局煙毒尿液檢驗成績書一
    紙及濫用藥物尿液檢驗報告附卷足參，此外復有扣案之安非他命（毛重零點三公
    克）附卷可証，是足認被告供承其確自十月間某日起，連續施用第二級毒品多次
    部分之自白，核與事實相符，應認為真；惟其仍矢口否認有何於八十八年六月二
    十三日前四日內某時許及同年八月二十日前四日內某時許，連續施用第二級毒品
    安非他命二次之犯行，辯稱：其確係自十月間起甫施用第二級毒品安非他命云云
    。惟查，台中市警察局及苗栗縣警察局分別於八十八年六月二十三日、八月二十
    日所採集被告甲○○之尿液，經送檢驗之結果，確均呈甲基安非他命陽性之反應
    ，有台中市衛生局煙毒尿液檢驗成績書及苗栗縣衛生局煙毒尿液檢驗成績書附卷
    足參，是被告上開所辯，顯無足採信。又扣案之結晶物，確係毒品海洛因，淨重
    零點零貳公克、包裝重零點參參公克，有法務部調查局鑑定通知書附卷足參，應
    認為實。另被告前因施用毒品案件，經本院裁定送觀察、勒戒後，因認無繼續施
    用毒品之傾向，由檢察官於八十七年十一月十一日以八十七年度偵字第二一九四
    九號處分不起訴確定，有台灣台中地方法院檢察署刑案資料查註紀錄表在卷足憑
    ，故被告甲○○本次再施用第一級毒品海洛因及第二級毒品安非他命，係屬五年
    內再犯。而被告經本院以八十八年度毒聲字第五五三號裁定送台灣台中看守所觀
    察、勒戒後，認有繼續施用毒品之傾向，而由檢察官聲請本院以八十八年度毒聲
    字第七四五九號裁定令入戒治處所施以強制戒治，亦有本院八十八年度毒聲字第
    四六八七號、第七四五九號裁定及台灣台中看守所八十八年十二月十三日（88）
    中所太總字第一二八六號函附之有無繼續施用毒品傾向證明書在卷可證，本件事
    證明確，被告上開犯行，均堪以認定。
二、核被告甲○○所為，分別係違反毒品危害防制條例第十條第一項之施用第一級毒
    品海洛因罪、同條第二項之施用第二級毒品安非他命罪。其施用前持有第一級、
    第二級毒品之犯行，分別為其施用第一級、第二級毒品之行為所吸收，均不另論
    罪。被告先後多次施用第一級毒品海洛因及安非他命之犯行，均時間緊接，觸犯
    構成要件相同之罪，顯均係基於概括犯意為之，均為連續犯，應分別依刑法第五
    十六條之規定，分別以一罪論。被告所犯上開二罪之間，犯意各別，行為互殊，
    應予分論併罰。至公訴人雖未敘及被告係自八十八年五月底起即有施用海洛因多
    次之犯行，以及被告於八十八年六月二十三日前四日內某時許，在其上開住處施
    用安非他命一次等情，惟因上開部分事實分別與已起訴被告甲○○連續施用海洛
    因與安非他命多次部分之事實，有連續犯之裁判上一罪關係，是均應為起訴效力
    所及，本院自得併予審究，附此敘明。被告甲○○前曾於民國八十三年間因贓物
    案件，經本院於八十三年十二月六日以八十三年度訴字第三六三四號判處有期徒
    刑八月確定，於八十八年四月十五日縮短刑期執行完畢，有被告在監在押資料、
    台灣台中地方法院檢察署刑案資料查註紀錄表及本院被告全國前案紀錄表在卷可
    憑，其於五年以內再犯本件有期徒刑以上之罪，為累犯，應依刑法第四十七條之
    規定，加重其刑。爰審酌被告犯罪之動機、目的、手段及前因施用毒品經一次觀
    察勒戒後，因認無繼續施用傾向，為檢察官不起訴處分後，卻仍再犯本案之罪，
    而施用上開第一級、第二級毒品係屬自戕之行為，及犯罪後之態度尚稱良好，坦
    認犯行等一切情狀，分別量處如主文所示之刑，並定其應執行之刑。扣案之海洛
    因（淨重零點零貳公克、包裝重零點參參公克）、殘留海洛因之塑膠空袋貳個及
    安非他命（毛重零點零參公克），均屬毒品，應依毒品危害防制條例第十八條第
    一項前段，沒收銷燬之。另扣案之塑膠杓子一支，係被告甲○○所有，供施用第
    一級毒品海洛因所用之物，業據被告供承在卷，惟因非屬違禁物，且非專供施用
    毒品之器具，是應依刑法第三十八條第一項第二款之規定宣告沒收。至同年八月
    二十日下午二時許，在苗栗縣竹南鎮○○路三三巷一之二號二樓扣得之海洛因（
    淨重零點一六公克、包裝重零點二二公克）、針筒二支、生理食鹽水五瓶及安非
    他命吸食器一組，因非被告甲○○所有，而係案外人湯金愧等人所有等情，有證
    人范振偉於警訊中陳稱詳實，核與被告甲○○所述相符，應認為實，此外復查無
    其他積極證據足證上開扣案物係供被告甲○○上開施用毒品所用之物，自與本案
    無涉，是爰不另為沒收之諭知，附此敘明。
據上論斷，應依刑事訴訟法第二百九十九條第一項前段，毒品危害防制條例第十條第
一項、第二項、第二十條第三項前段，第十八條第一項前段，刑法第十一條前段、第
五十六條、第五十一條第五款、第四十七條、第三十八條第一項第二款，判決如主文
。
中      華      民      國    八十九    年    二        月    二十五    日
                              台灣台中地方法院刑事第六庭
                                  法   官  許  惠  瑜
右正本證明與原本無異。
如不服本判決，應於送達後十日內向本院提出上訴狀(須附繕本)，上訴於台灣高等
法院台中分院。
                                   書記官
中      華      民      國    八十九    年    二        月    二十五    日
附錄法條：
毒品危害防制條例第十條第一項
毒品危害防制條例第十條第二項


司法院資訊處製作；財團法人民間司法改革基金會備份。
